【裁判字號】    99,台上,4166
【裁判日期】    990701
【裁判案由】    違反槍砲彈藥刀械管制條例等罪
【裁判全文】
最高法院刑事判決            九十九年度台上字第四一六六號
上  訴  人  甲○○
選任辯護人  林宗竭律師
上列上訴人因違反槍砲彈藥刀械管制條例等罪案件，不服台灣高
等法院中華民國九十九年四月十三日第二審判決（九十九年度上
訴字第二二號，起訴案號：台灣桃園地方法院檢察署九十七年度
偵字第一二四八三號），提起上訴，本院判決如下：
    主  文
上訴駁回。
    理  由
一、持有手槍部分
按刑事訴訟法第三百七十七條規定，上訴於第三審法院，非以判
決違背法令為理由，不得為之。是提起第三審上訴，應以原判決
違背法令為理由，係屬法定要件。如果上訴理由書狀並未依據卷
內訴訟資料，具體指摘原判決不適用何種法則或如何適用不當，
或所指摘原判決違法情事，顯與法律規定得為第三審上訴理由之
違法情形，不相適合時，均應認其上訴為違背法律上之程式，予
以駁回。本件原判決認定上訴人甲○○未經許可，先後經由網路
向姓名不詳者購買均具殺傷力之槍枝及子彈共三次，計於民國九
十六年：(一)六、七月間購得奧地利GLOCK 廠製一九Ｃ型制式半自
動手槍一支及口徑九釐米制式子彈五十顆，(二)十一月間購得仿奧
地利GLOCK 廠二六型半自動手槍製造之改造手槍一支及口徑九釐
米制式子彈十七顆，(三)十一、十二月間購得仿ＦＮ廠一九一０型
半自動手槍製造之改造手槍一支及由金屬彈殼組合直徑九釐米金
屬彈頭而成之非制式子彈一顆，自行持有之，迄九十七年一至五
月間將上開(一)所示槍彈及(三)所示槍枝寄藏劉明昌（業經判處罪刑
確定）住處，九十七年五月十三日再委託不知情友人劉昌易轉交
鄧宇翔保管，經警據報依法搜索查獲等情，因予維持第一審判決
依想像競合犯之例，從一重論處上訴人未經許可持有制式手槍、
未經許可持有可發射子彈具有殺傷力之改造手槍（二罪）共三罪
刑，駁回其在第二審之上訴，已敘明認定犯罪事實之依據及憑以
認定之理由。對於上訴人主張上述(二)(三)槍枝係伊同時購買、先後
取得，二次持有行為應屬接續犯；又藏置鄧宇翔家中之槍彈係伊
主動帶員警前往啟出，應屬自首等項，原判決認與事實不符，亦
依上訴人於偵查及第一審之自白分三次購入扣案槍彈無訛，及證
人即查獲本案員警洪俊德結證：警方依監聽所得，於執行搜索前
，即已知悉上訴人藏有槍械，並將一袋槍械藏置他處等語，詳加
指駁說明。從形式上觀察，原判決並無違背法令情事。上訴意旨
無視上訴人於第一審釐清其於偵查中所述有關三次購買槍彈之時
間（見第一審卷第十八頁），猶執其於偵查中之陳述指摘原判決
之事實認定有理由矛盾之違法，亦無視原判決依卷內各項證據所
為論斷說明，指摘原判決有不當適用法則之違誤，均非依據卷內
訴訟資料執為指摘之合法第三審上訴理由。再查上訴人及其選任
辯護人於原審審判期日調查證據完畢，對於審判長所問：「尚有
無證據請求調查？」均答稱：「無。」（見原審卷第八四頁），
迄上訴法律審之本院始指摘原審未調查警方監聽內容是否屬實及
是否如證人洪俊德所言，即認定上訴人不符自首之要件，有調查
未盡之違法云云，亦非依據卷內訴訟資料執為指摘之合法第三審
上訴理由。此部分上訴違背法律上之程式，應予駁回。
二、持有槍砲主要組成零件部分
按第三審上訴書狀，應敘述上訴之理由，其未敘述者，得於提起
上訴後十日內補提理由書於原審法院，已逾上述期間，而於第三
審法院未判決前仍未提出上訴理由書狀者，第三審法院應以判決
駁回之，刑事訴訟法第三百八十二條第一項、第三百九十五條後
段規定甚明。上訴人對於原判決論處其未經許可持有槍砲之主要
組成零件罪刑部分，一併提起上訴，惟迄未敘述理由，此部分上
訴自非合法，亦應駁回。
據上論結，應依刑事訴訟法第三百九十五條，判決如主文。
中    華    民    國  九十九  年    七    月    一    日
                      最高法院刑事第十庭
                          審判長法官  花  滿  堂
                                法官  黃  正  興
                                法官  陳  東  誥
                                法官  林  錦  芳
                                法官  洪  昌  宏
本件正本證明與原本無異
                                      書  記  官
中    華    民    國  九十九  年    七    月    二    日
                                                      Ｅ

司法院資訊處製作；財團法人民間司法改革基金會備份。
